臺灣桃園地方法院刑事判決
111年度審原金訴字第90號
公  訴  人  臺灣桃園地方檢察署檢察官 
被      告  王嘉立


指定辯護人  本院公設辯護人廖彥傑
上列被告因違反洗錢防制法等案件，經檢察官提起公訴（111年
度偵字第8991號）及移送併辦（臺灣桃園地方檢察署檢察官111
年度偵字第21740號），另經本院依職權併辦（即臺灣桃園地方
檢察署111年度偵字第1995號、第3807號、第4254號、第7567號
、第8198號、第17028號、第21246號起訴書及111年度偵字第285
01號移送併辦意旨書，經本院以111年度審原金訴第93號繫屬在
案並判決公訴不受理之部分），被告於本院準備程序進行中，就
被訴事實為有罪之陳述，經本院告知簡式審判程序意旨，並聽取
當事人之意見後，本院合議庭裁定由受命法官獨任依簡式審判程
序審理，判決如下：
    主  文
乙○○幫助犯洗錢防制法第十四條第一項之洗錢罪，處有期徒刑壹
年陸月，併科罰金新臺幣陸萬元，罰金如易服勞役以新臺幣壹仟
元折算壹日。
未扣案之犯罪所得新台幣壹萬元沒收，於全部或一部不能沒收或
不宜執行沒收時，追徵其價額。
    事  實
一、乙○○明知金融機構存款帳戶為個人信用之表徵，任何人均可
    自行到金融機構申請開立存款帳戶而無特別之窒礙，而可預
    見真實姓名年籍均不詳、暱稱為「黃翔渝」之成年人（無證
    據顯示其未滿18歲，下稱「黃翔渝」）以出借帳戶換現金為
    由，支付報酬新臺幣（下同）1萬5,000元以徵求他人提供個
    人金融機構存款帳戶之存摺、提款卡及密碼等金融機構帳戶
    資料，該金融機構存款帳戶極可能供不法詐騙份子用以充作
    詐欺犯罪被害人匯款之指定帳戶，並於不法詐騙份子提款後
    ，遮斷資金流動軌跡，使檢警難以追緝，而有掩飾詐欺犯罪
    所得之本質及去向之虞，竟不違背其本意，基於幫助他人詐
    欺取財之不確定故意及幫助掩飾、隱匿詐欺取財犯罪所得本
    質及去向之洗錢不確定故意，於民國110年7、8月間某日，
    在臺灣地區統一便利商店某不詳門市，以店到店方式將其所
    申設之中國信託商業銀行股份有限公司（下稱「中信銀行」
    ）帳號000000000000號帳戶（下稱「乙○○中信帳戶」）之存
    摺、提款卡寄送至高雄市○○區○○路00號「統一便利商店元隆
    門市」，並以通訊軟體LINE（下稱LINE）告以密碼。俟輾轉
    取得上開帳戶之某詐欺集團成員間（無證據顯示乙○○知悉或
    可得而知該詐欺集團成員達3人以上或其中含有少年成員，
    下稱「本案詐欺集團」），共同意圖為自己不法之所有，基
    於詐欺取財及掩飾、隱匿詐欺取財犯罪所得本質及去向之洗
    錢等犯意聯絡，由「本案詐欺集團」機房成員先後以如附表
    「詐騙時間/詐騙方式」欄所示之時間及方式，使如附表「
    被害人」欄所示之丙○○、子○○、辛○○、癸○○、壬○○、丑○○、
    己○○、丁○○、戊○○、庚○○分別陷於錯誤，而分別於如附表「
    匯款時間」欄所示之時間，將如附表「匯款金額」欄所示之
    款項匯至「乙○○中信帳戶」後，「本案詐欺集團」車手成員
    旋分別將匯入之款項轉出，而掩飾、隱匿上揭詐欺取財犯罪
    所得之本質及去向。嗣丙○○、子○○、辛○○、癸○○、壬○○、丑
    ○○、己○○、丁○○、戊○○、庚○○驚覺受騙，分別報警後，始為
    警循線查獲上情。
二、案經丙○○訴由宜蘭縣政府警察局羅東分局、子○○訴由臺中市
    政府警察局刑事警察大隊、辛○○訴由臺中市政府警察局烏日
    分局、癸○○訴由高雄市政府警察局楠梓分局、壬○○訴由臺中
    市政府警察局霧峰分局、丑○○訴由屏東縣政府警察局潮州分
    局、己○○訴由屏東縣政府警察局內埔分局、丁○○訴由高雄市
    政府警察局鳳山分局、戊○○訴由新北市政府警察局中和分局
    、庚○○訴由雲林縣警察局斗六分局分別移送臺灣桃園地方檢
    察署檢察官偵查起訴。
    理  由
壹、證據能力：
一、按被告以外之人於審判外之言詞或書面陳述，除法律有規定
    者外，不得作為證據。又被告以外之人於審判外之陳述，雖
    不符前4條之規定，而經當事人於審判程序同意作為證據，
    法院審酌該言詞陳述或書面陳述作成時之情況，認為適當者
    ，亦得為證據。當事人、代理人或辯護人於法院調查證據時
    ，知有第159條第1項不得為證據之情形，而未於言詞辯論終
    結前聲明異議者，視為有前項同意，刑事訴訟法159條第1項
    、第159條之5分別定有明文。查證人丙○○、子○○、辛○○、癸○○、壬○○、丑○○、己○○、丁○○、戊○○、庚○○於警詢時之陳述
    ，固係審判外之陳述而屬傳聞證據，惟被告就上開審判外之
    陳述，於本院審理中，知有該項證據，未曾於言詞辯論終結
    前聲明異議，而本院審酌該等證人陳述作成時之情況，並無
    違法取證之瑕疵，亦認以之作為證據為適當，依前揭規定說
    明，自有證據能力。
二、次按「除前三條之情形外，下列文書亦得為證據：一、除顯
    有不可信之情況外，公務員職務上製作之紀錄文書、證明文
    書。二、除顯有不可信之情況外，從事業務之人於業務上或
    通常業務過程所須製作之紀錄文書、證明文書。三、除前二
    款之情形外，其他於可信之特別情況下所製作之文書。」刑
    事訴訟法159條之4亦定有明文。卷附之中國信託商業銀行股
    份有限公司110年11月16日中信銀字第110224839305564號函
    及函附帳戶基本資料及存款交易明細、中國信託商業銀行股
    份有限公司110年8月31日中信銀字第110224839220218號函
    及函附帳戶基本資料及存款交易明細、中國信託商業銀行股
    份有限公司110年10月1日中信銀字第110224839255317號函
    及函附帳戶基本資料及存款交易明細、中國信託商業銀行股
    份有限公司110年9月17日中信銀字第110224839242785號函
    及函附帳戶基本資料及存款交易明細為銀行人員於日常業務
    所製作之證明文書及紀錄文書，依上開規定，自有證據能力
    。
三、卷內之被告與「黃翔渝」之LINE對話紀錄截圖、告訴人子○○
    、丙○○與詐欺集團之LINE對話紀錄截圖、告訴人子○○、丙○○
    、辛○○、癸○○、壬○○、丑○○、丁○○線上轉帳交易成功截圖、
    告訴人辛○○與LINE暱稱「小秘書-雅涵」之對話訊息截圖、
    告訴人癸○○與LINE暱稱「Gina」之對話訊息截圖、告訴人壬○○與LINE暱稱「蝦皮派單客服069號」之對話訊息截圖、告
    訴人丑○○與LINE暱稱「FOREVER」之對話訊息截圖、告訴人
    己○○與LINE暱稱「丁佳慧」之對話訊息截圖、告訴人丁○○與
    LINE暱稱「琳」之對話訊息截圖、被害人庚○○與詐欺集團之
    LINE對話紀錄截圖、被害人庚○○之行動銀行交易明細截圖、
    被害人庚○○之外匯交易軟體GLENBER交易畫面截圖、辛○○網
    路銀行轉帳交易明細截圖、癸○○網路銀行轉帳交易明細截圖
    、壬○○台新銀行存摺影本、丑○○網路銀行轉帳交易明細截圖
    、丁○○網路銀行轉帳交易明細截圖之檔案畫面列印，均係機
    械之方式所存並所列印之影像，且非依憑人之記憶再加以轉
    述而得，並非供述證據，並無傳聞證據排除法則之適用（最
    高法院98年度台上字第6574號判決意旨參照），該等照片及
    列印，均有證據能力。
四、本判決以下所引用之非供述證據，均與本件事實具有自然關
    聯性，且核屬書證、物證性質，又查無事證足認有違背法定
    程序或經偽造、變造所取得等證據排除之情事，復經本院依
    刑事訴訟法第164條、第165條踐行物證、書證之調查程序，
    況檢察官、被告乙○○及辯護人對此部分之證據能力亦均不爭
    執，是堪認均具有證據能力。
貳、實體部分：
一、訊據被告乙○○於本院準備程序及審理時均坦承不諱，核與證
    人即告訴人丙○○、子○○、辛○○、癸○○、壬○○、丑○○、己○○、
    丁○○、戊○○、被害人庚○○於警詢時之陳述相符。又查，依被
    告所提出其與「黃翔渝」之對話紀錄及其之偵訊供詞，被告
    顯然以其中國信託本案帳戶、遠傳SIM卡作為換錢之工具，
    並非為謀求正職而所需，甚且「黃翔渝」尚聳恿被告再多交
    付其他帳戶換錢，是被告明確可預見收集帳戶及門號SIM卡
    之人係欲以所收集之帳戶及門號SIM卡作為不法使用，被告
    交付本案帳戶予對方實無任何可合理信賴之基礎，其有幫助
    詐欺及幫助洗錢之犯意甚明。此外，復有告訴人子○○之匯款
    資料、告訴人己○○匯款申請書、告訴人戊○○匯款委託書（證
    明聯）/取款憑條、受理詐騙帳戶通報警示簡便格式表及金
    融機構聯防機制通報單、被害人庚○○轉出款項之帳戶存摺影
    本、被告與「黃翔渝」之LINE對話紀錄截圖、告訴人子○○、
    丙○○與詐欺集團之LINE對話紀錄截圖、告訴人子○○、丙○○、
    辛○○、癸○○、壬○○、丑○○、丁○○線上轉帳交易成功截圖、告
    訴人辛○○與LINE暱稱「小秘書-雅涵」之對話訊息截圖、告
    訴人癸○○與LINE暱稱「Gina」之對話訊息截圖、告訴人壬○○
    與LINE暱稱「蝦皮派單客服069號」之對話訊息截圖、告訴
    人丑○○與LINE暱稱「FOREVER」之對話訊息截圖、告訴人己○○與LINE暱稱「丁佳慧」之對話訊息截圖、告訴人丁○○與LIN
    E暱稱「琳」之對話訊息截圖、被害人庚○○與詐欺集團之LIN
    E對話紀錄截圖、被害人庚○○之行動銀行交易明細截圖、被
    害人庚○○之外匯交易軟體GLENBER交易畫面截圖、辛○○網路
    銀行轉帳交易明細截圖、癸○○網路銀行轉帳交易明細截圖、
    壬○○台新銀行存摺影本、丑○○網路銀行轉帳交易明細截圖、
    丁○○網路銀行轉帳交易明細截圖在卷可佐，是認被告上開任
    意性自白，核與事實相符，足堪採信。本件事證明確，被告
    上揭犯行，已堪認定，應予依法論科。　
二、論罪科刑：
　㈠按刑法上之幫助犯係對於犯罪與正犯有共同之認識，而以幫
    助之意思，於正犯實行犯罪之前或犯罪之際，為犯罪構成要
    件以外之行為，而予以助力，使之易於實行或完成犯罪行為
    之謂。所謂以幫助之意思而參與者，指其參與之原因，僅在
    助成正犯犯罪之實現者而言，又所謂參與犯罪構成要件以外
    之行為者，指其所參與者非直接構成某種犯罪事實之內容，
    而僅係助成其犯罪事實實現之行為者（最高法院88年度台上
    字第1270號、97年度台上字第1911號判決意旨參照）。次按
    金融帳戶乃個人理財工具，依我國現狀，申設金融帳戶並無
    任何特殊限制，且可於不同之金融機構申請多數帳戶使用，
    是依一般人之社會通念，若見他人不以自己名義申請帳戶，
    反而收購或借用別人之金融帳戶以供使用，並要求提供提款
    卡及告知密碼，則提供金融帳戶者主觀上如認識該帳戶可能
    作為對方收受、提領特定犯罪所得使用，對方提領後會產生
    遮斷金流以逃避國家追訴、處罰之效果，仍基於幫助之犯意
    ，而提供該帳戶之提款卡及密碼，以利洗錢實行，仍可成立
    一般洗錢罪之幫助犯（最高法院108年台上大字第3101號裁
    定意旨參照）。經查，被告將「乙○○中信帳戶」之存摺、提
    款卡寄予「黃翔渝」，並告以密碼，俟輾轉取得上開金融機
    構帳戶資料之「本案詐欺集團」機房成員再分別對如附表「
    被害人」欄所示之告訴人丙○○、子○○、辛○○、癸○○、壬○○、
    丑○○、己○○、丁○○、戊○○、被害人庚○○施以詐術，令告訴人
    及被害人等10人分別陷於錯誤，而各依指示分別匯款至「乙○○中信帳戶」後，續由「本案詐欺集團」機房成員以轉帳之
    方式，而將匯入之款項轉出，以此方式製造金流斷點，而掩
    飾、隱匿上開詐欺取財犯罪所得之本質及去向，是被告交付
    金融機構存款帳戶資料所為，係對他人遂行詐欺取財及洗錢
    之犯行資以助力而實施犯罪構成要件以外之行為，且在無積
    極證據證明被告係以正犯之犯意參與犯罪行為之情形下，揆
    諸前開判決意旨，應認被告所為應僅成立幫助犯，而非論以
    正犯。
　㈡次按幫助犯係從屬於正犯而成立，並無獨立性，故幫助犯須
    對正犯之犯罪事實，具有共同認識而加以助力，始能成立，
    其所應負責任，亦以與正犯有同一認識之事實為限，若正犯
    所犯之事實，超過其共同認識之範圍時，則幫助者事前既不
    知情，自不負責（最高法院75年度台上字第1509號判決意旨
    參照）。茲查，被告雖可預見交付上開金融機構帳戶資料，
    足以幫助詐欺集團施以詐術後取得贓款，主觀上有幫助詐欺
    之不確定故意，惟尚不能據此即認被告亦已知悉「本案詐欺
    集團」成員之人數有3人以上而詐欺取財，復無證據證明被
    告對於該詐欺集團之詐騙手法及分工均有所認識及知悉，依
    「所犯重於所知，從其所知」之法理，此部分尚無從遽以論
    斷被告成立幫助三人以上犯詐欺取財罪嫌。
　㈢核被告所為，係犯刑法第30條第1項前段、第339條第1項之幫
    助犯詐欺取財罪，及刑法第30條第1項前段，洗錢防制法第1
    4條第1項之幫助犯一般洗錢罪。
　㈣想像競合犯：
　⒈「本案詐欺集團」成員先後使如附表「被害人」欄所示之告
    訴人丙○○、子○○、辛○○、癸○○、壬○○、丑○○、己○○、丁○○、
    戊○○、被害人庚○○等10人陷於錯誤而交付財物，其中如附表
    編號一、三、六「被害人」欄所示之告訴人丙○○、辛○○、丑
    ○○雖各有4、2、4次匯款至「乙○○中信帳戶」之行為，惟此
    係正犯各該次詐欺取財行為使告訴人丙○○、辛○○、丑○○分次
    交付財物之結果，正犯祇各成立1詐欺取財罪。被告為幫助
    犯，亦僅各成立1幫助詐欺取財罪。
　⒉被告交付「乙○○中信帳戶」之帳戶存摺、金融卡，並告以密
    碼，供「本案詐欺集團」成員用以使如附表「被害人」欄所
    示之告訴人及被害人等10人分別匯入款項後予以轉帳，而幫
    助詐欺集團成員取得詐得款項，被告以一交付金融帳戶資料
    之幫助詐欺行為，同時侵害告訴人及被害人等10人之財產法
    益，為同種想像競合犯。
　⒊被告以上開一提供金融機構帳戶資料之行為同時犯幫助詐欺
    取財及幫助一般洗錢2罪，為異種想像競合犯，應依刑法第5
    5條規定，從一重之幫助犯一般洗錢罪處斷。
　㈤臺灣桃園地方檢察署檢察官以111年度偵字第1995號、第3807
    號、第4254號、第7567號、第8198號、第17028號、第21246
    號起訴書起訴之犯罪事實（即詐騙如附表編號三至九「被害
    人」欄所示之辛○○、癸○○、壬○○、丑○○、己○○、丁○○、戊○○
    部分）及111年度偵字第28501號移送併辦意旨書移送併辦之
    犯罪事實（即詐騙如附表編號十「被害人」欄所示之庚○○部
    分），雖經本院以111年度審原金訴字第93號判決公訴不受
    理，然此部分因與本件起訴書所載之犯罪事實（即詐騙如附
    表編號一至二「被害人」欄所示之丙○○、子○○部分），既具
    有想像競合犯之裁判上一罪關係，為起訴效力所及，基於審
    判不可分原則，本院自應併予審究。至檢察官111年度偵字
    第21740號移送併辦部分，依同一法理，亦為起訴效力所及
    。　
　㈥被告幫助他人遂行一般洗錢之犯行，為幫助犯，爰依刑法第3
    0條第2項之規定，按正犯之刑減輕之。
　㈦又被告於檢察官訊問及本院準備程序時，均坦承將「乙○○中
    信帳戶」之存摺、提款卡交付予「黃翔渝」，並告以密碼，
    而自白其上開幫助犯一般洗錢罪之犯行，爰依洗錢防制法第
    16條第2項之規定，遞減輕其刑。
　㈧爰審酌被告可預見將個人之金融機構存款帳戶之存摺及提款
    卡提供他人，該存款帳戶恐遭詐欺成員充作詐騙他人財物後
    ，用以匯款之人頭帳戶，而幫助掩飾、隱匿詐欺犯罪所得之
    本質及去向，竟仍任意將其金融機構存款帳戶資料告以他人
    ，而供他人使用，助長詐騙財產犯罪之風氣，造成無辜民眾
    受騙而受有金錢損失，又使贓款追回困難，實為當今社會詐
    財事件發生之根源，並擾亂金融交易往來秩序及影響社會正
    常交易安全甚鉅，再被告雖坦承犯行，且分別與告訴人戊○○
    達成民事案件之訴外和解，並以告訴人己○○、何汶恒之被害
    款項之十分之一在本院達成調解，有本院111年度訴字第130
    5號和解筆錄、111年度原附民移調字第143號調解筆錄在卷
    可考，然被告並無任何具體之履行給付告訴人戊○○之方案，
    且除上開三告訴人外，其餘告訴人及被害人亦未與被告和解
    ，此外，本件告訴人及被害人之被害款項高達共計3,381,60
    0元，足見被告侵害之被害法益甚深等一切情狀，量處如主
    文所示之刑，並就拘役刑諭知易服勞役之折算標準。末以，
    被告於檢察官111年8月10日偵訊時供承因提供本件帳戶獲取
    1萬元之現金報酬，此部分之未扣案之犯罪所得，應依刑法
    第38條之1第1項前段、第3項規定宣告沒收，於全部或一部
    不能沒收或不宜執行沒收時，追徵其價額。
據上論斷，應依刑事訴訟法第273條之1第1項、第299條第1項段
，洗錢防制法第14條第1項、第16條第2項，刑法第11條前段、第
30條第1項前段、第2項、第339條第1項、第55條、第42條第3項
、第38條之1第1項前段、第3項，刑法施行法第1條之1第1項，判
決如主文。
本案由檢察官甲○○、塗又臻提起公訴，暨檢察官塗又臻、林郁芬
移送併辦，經檢察官張建偉到庭執行職務。
中　　華　　民　　國　　111 　年　　11　　月　　17　　日
                  刑事審查庭  法  官  曾雨明
以上正本證明與原本無異。
如不服本判決應於收受判決後20日內向本院提出上訴書狀，並應
敘述具體理由。其未敘述上訴理由者，應於上訴期間屆滿後20日
內向本院補提理由書（均須按他造當事人之人數附繕本）「切勿
逕送上級法院」。
                              書記官  沈詩婷
中　　華　　民　　國　　111 　年　　11　　月　　18　　日
附錄本案論罪科刑法條：
中華民國刑法第30條：
幫助他人實行犯罪行為者，為幫助犯。雖他人不知幫助之情者，
亦同。
幫助犯之處罰，得按正犯之刑減輕之。
中華民國刑法第339條（普通詐欺罪）
意圖為自己或第三人不法之所有，以詐術使人將本人或第三人之
物交付者，處5年以下有期徒刑、拘役或科或併科50萬元以下罰
金。
以前項方法得財產上不法之利益或使第三人得之者，亦同。
前二項之未遂犯罰之。
洗錢防制法第14條
有第二條各款所列洗錢行為者，處7年以下有期徒刑，併科新臺
幣5百萬元以下罰金。
前項之未遂犯罰之。
前二項情形，不得科以超過其特定犯罪所定最重本刑之刑。
附表：
編號 被害人 詐騙時間/詐騙方式 匯款時間 匯款金額 （新臺幣） （不含手續費） 一 丙○○（提出告訴） 於110年7月25日下午2時30分許，以LINE對丙○○佯稱可用平台優惠票券賺取差價等語，致丙○○陷於錯誤，於右揭時間，將右揭金額匯款至「乙○○中信帳戶」。 110年8月2日下午1時52分許 10萬元    110年8月2日下午3時53分許 5,000元    110年8月3日晚間8時37分許 10萬元    110年8月3日晚間8時56分許 2萬9,000元 二 子○○（提出告訴） 自110年3月21日起，以LINE暱稱「詩雅」向子○○佯稱可投資股票獲利，令子○○陷於錯誤，於右揭時間，將右揭金額匯款至「乙○○中信帳戶」。 110年8月5日下午1時25分許 20萬元 三 辛○○（提出告訴） 自110年7月8日起，以通訊軟體LINE暱稱「小秘書-雅涵」向辛○○訛稱欲引領辛○○在虛設之「OZZO」平台上進行挖礦投資等語，致辛○○陷於錯誤，而依詐欺集團成員指示於右揭時間，將右揭金額匯款至「乙○○中信帳戶」。 110年8月5日上午11時41分許 5萬元    110年8月5日上午11時42分許 2萬6,000元 四 癸○○（提出告訴） 自110年7月29日起，以LINE暱稱「Gina」向癸○○訛稱欲引領癸○○在虛設之「OZZO」平台上進行挖礦投資等語，致癸○○陷於錯誤，而依詐欺集團成員指示於右揭時間，將右揭金額匯款至「乙○○中信帳戶」。 110年8月5日上午10時13分許 3萬7,000元 五 壬○○（提出告訴） 於110年7月31日凌晨12時19分許以手機傳送訊息與壬○○聯絡，佯稱可加入「蝦皮兼職前台客服」、「蝦皮兼職任務群」等群組賺取傭金，令壬○○陷於錯誤，而依詐欺集團成員指示於右揭時間，將右揭金額匯款至「乙○○中信帳戶」。 110年8月5日下午5時13分許 1萬4,600元 六 丑○○（提出告訴） 自110年6月21日晚間9時52分許以LINE暱稱「FOREVER」、「高領資本基金海外客服」與丑○○聯絡，佯稱可購買基金獲利，令丑○○陷於錯誤，而依詐欺集團成員指示於右揭時間，將右揭金額匯款至「乙○○中信帳戶」。 110年8月3日晚間8時14分許 5萬元    110年8月3日晚間8時15分許 4萬元    110年8月5日凌晨1時57分許 5萬元    110年8月5日凌晨1時57分許 1萬元 七 己○○（提出告訴） 自110年7月7日以LINE通訊軟體「丁佳慧」結識己○○，向己○○佯稱：可下載APP「MetaTrader4」，再進入網址為「https://user.fx-glenber.com」之投資網站註冊並匯款至指定之帳戶進行投資交易獲利，令己○○陷於錯誤，而依詐欺集團成員指示於右揭時間，將右揭金額匯款至「乙○○中信帳戶」。 110年8月4日中午12時41分許 150萬元 八 丁○○（提出告訴） 自110年6月19日起，陸續以LINE暱稱「琳」聯繫丁○○，佯稱可加入「高瓴資本」投資平台認購商品作為投資標的以獲利，令丁○○陷於錯誤，而依詐欺集團成員指示於右揭時間，將右揭金額匯款至「乙○○中信帳戶」。 110年8月2日下午1時56分許 25萬元 九 戊○○（提出告訴） 自110年3月19日起，陸續以LINE暱稱「李珺瑤」邀請戊○○參與網路直播課程，可一起投資外匯獲利，令戊○○陷於錯誤，而依詐欺集團成員指示於右揭時間，將右揭金額匯款至「乙○○中信帳戶」。 110年8月4日下午1時20分許 82萬 十 庚○○ 自110年3月28日起，先後傳送簡訊、通訊軟體LINE予庚○○，佯以外匯投資為由，拉攏庚○○加入投資，致庚○○陷於錯誤，而依詐欺集團成員指示於右揭時間，將右揭金額匯款至「乙○○中信帳戶」。 110年8月5日下午2時5分許 10萬元